【裁判字號】    88,易,3906
【裁判日期】    890315
【裁判案由】    毒品危害防制條例
【裁判全文】
臺灣臺中地方法院刑事判決                        八十八年度易字第三九六號
    公  訴  人  台灣台中地方法院檢察署檢察官
    被      告  甲○○
右列被告因毒品危害防制條例案件，經檢察官提起公訴（八十八年度毒偵字第三二○
、四三二號），本院判決如左：
    主  文
甲○○連續施用第二級毒品，處有期徒刑伍月，如易科罰金，以參佰元折算壹日；扣
案之玻璃吸管吸食器壹支、破損玻璃球壹個及塑膠吸管壹支，均沒收。
    事  實
一、甲○○前因施用毒品案件，經本院分別以民國八十七年度中簡上字第一四○號及
    八十八年度毒聲字第三二五二號裁定先後二次送觀察、勒戒後，認均無繼續施用
    毒品之傾向，而分別於八十七年九月十九日經本院以八十七年度中簡上字第一四
    ○號判處免刑確定，及於八十八年七月九日由台灣台中地方法院檢察署檢察官處
    分不起訴確定。詎甲○○又基於概括犯意，先於八十八年八月十六日上午，在台
    中市西屯區市○○○路五十一號杏花村汽車旅館二○二室，以玻璃吸管吸食器、
    破損玻璃球、塑膠吸管等為工具，施用第二級毒品安非他命一次；嗣於同日中午
    十二時許，在上址二○二室為警查獲，並扣得上開玻璃吸管吸食器一支。復於八
    十八年八月二十日前三日內之某日，在不詳地點，施用第二級毒品安非他命一次
    ；嗣於八十八年八月二十日晚上二十時二十分許，為警在台中市○○區○○路二
    段一九三巷二十四號查獲，並扣得其所有供施用毒品之破損玻璃球一個及塑膠吸
    管一支。
二、案經台中市警察局第四分局報請臺灣臺中地方法院檢察署檢察官偵查起訴。
    理  由
一、訊據被告甲○○固坦承曾於八十八年八月十六日上午施用第二級毒品安非他命一
    次之犯行，惟辯稱：伊之後即未再吸食安非他命云云。經查：被告於八十八年八
    月十六日及八十八年八月二十日為警查獲後在警局中所採之尿液分別經送台中市
    衛生局檢驗結果，均呈甲基安非他命陽性反應，有該局煙毒尿液檢驗成績書二紙
    附卷可稽，而一般吸食麻醉藥品，八小時內約有百分之八十量由尿中排出，二十
    四小時後剩餘量之百分之九十再排出，七十二小時後仍有微量排出，有憲兵司令
    部八十年五月七日（80）鑑驗字一七四六號函足參，復有如事實欄所載之物扣案
    可佐，足徵被告於八十八年八月十六日上午及八十八年八月二十日前三日內之某
    日，確均有施用第二級毒品安非他命之犯行無疑。又被告前因施用毒品案件，經
    本院分別以八十七年度中簡上字第一四○號及八十八年度毒聲字第三二五二號裁
    定先後二次送觀察、勒戒後，認均無繼續施用毒品之傾向，分別於八十七年九月
    十九日經本院以八十七年度中簡上字第一四○號判處免刑確定，及於八十八年七
    月九日由台灣台中地方法院檢察署檢察官處分不起訴確定，有臺灣台中地方法院
    檢察署刑案資料查註紀錄表及台灣高等法院被告全國前案紀錄表各一件在卷可憑
    。事證明確，被告犯行堪予認定。
二、核被告所為，係犯毒品危害防制條例第十條第二項之施用第二級毒品罪。其先後
    二次施用第二級毒品安非他命之犯行，時間緊接，犯罪構成要件相同，顯係基於
    概括犯意而反覆為之，為連續犯，應依刑法第五十六條之規定論以一罪，並加重
    其刑。爰審酌被告之素行資料，犯罪之動機、手段、所生危害及犯後態度等一切
    情狀，量處如主文所示之刑，並諭知易科罰金之折算標準，以示懲儆。另扣案之
    玻璃吸管吸食器一支、破損玻璃球一個及塑膠吸管一支，均為被告所有，依照一
    般物品使用情況而言，雖難認屬於專供施用毒品之器具，然既係供被告犯罪所用
    之物，爰依刑法第三十八條第一項第二款之規定宣告沒收。另扣案之第二級毒品
    安非他命一包（含袋重一點八公克），係同時為警查獲之另案被告陳翠菱所有等
    情，業經陳翠菱於偵查中供明在卷，爰不宣告沒收。
據上論斷，應依刑事訴訟法第二百九十九條第一項前段，毒品危害防制條例第十條第
二項、第二十條第三項，刑法第十一條前段、第五十六條、第四十一條、第三十八條
第一項第二款，罰金罰鍰提高標準條例第二條，判決如主文。
中      華      民      國      八十九      年      三    月    十五    日
                                        法  官  崔 玲 琦
右正本證明與原本無異。
如不服本判決，應於送達後十日內向本院提出上訴狀 （須附繕本） ，上訴於台灣高
法院台中分院。
                                        書記官
中      華      民      國      八十九      年      三    月   二十一   日
附錄論罪科刑法條
毒品危害防制條例第十條第二項


司法院資訊處製作；財團法人民間司法改革基金會備份。
